臺灣花蓮地方法院刑事判決　　　　　　　 94年度易字第157號
公　訴　人　臺灣花蓮地方法院檢察署檢察官
被　　　告　丙○○○
上列被告因傷害案件，經檢察官提起公訴（94年度偵字第995號）
，經本院合議庭裁定行簡式審判程序，判決如下：
    主  文
丙○○○共同傷害人之身體，處有期徒刑肆月，如易科罰金以參
佰元折算壹日。
    事  實
一、緣甲○○與丁○○之兄戊○○，於民國九十三年十月七日晚
    間二十二時許，在花蓮縣新城鄉順安村順揚汽車保養廠隔壁
    之不詳店名之小吃店飲宴，席間二人因工程款及之前酒錢分
    攤費用等細故發生口角爭執，雙方吵架聲音驚動恰好當時在
    附近「總匯卡拉ＯＫ店」（設於花蓮縣新城鄉順安村草林一
    號）之丁○○ (所涉罪嫌業經本院判處有罪）及其友人丙○○○（綽號「清華」，原名潘清華），二人旋即騎乘機車趕
    至現場查看究竟，到達現場後，見到甲○○仍大聲與戊○○
    爭吵，乃共同基於傷害人之身體之犯意聯絡，由丁○○持丙○○○在路旁所撿拾之長約八十公分、直徑約二公分之電纜
    線一條，丙○○○以徒手方式，二人聯手共同毆打甲○○，
    致使甲○○受有頭皮二點五公分撕裂傷、頸部、背部多處挫
    傷等傷害。
三、案經被害人甲○○訴由花蓮縣警察局新城分局報請台灣花蓮
    地方法院檢察署檢察官偵查起訴。
    理  由
一、右揭事實，業據被告丙○○○於本院審理時供承不諱，核與
    共犯丁○○於警詢中、偵查時及本院審理時；證人甲○○於
    警詢中所指證情節大致相符，並有財團法人臺灣基督教門諾
    會醫院診斷證明書一紙在卷可稽，是被告之自白與事實相符
    ，其自白應可採信。本件事證業已明確，被告之犯行，堪以
    認定，應予依法論科。
二、核被告所為，係犯刑法第二百七十七條第一項之傷害罪。被
    告丙○○○與丁○○就上開傷害犯行間，有犯意之聯絡及行
    為之分擔，應論以共同正犯。爰審酌被告年輕氣盛，逞兇鬥
    狠，輕視他人身體健康，恣意持兇器傷害他人身體，造成被
    害人甲○○頭頸部多處受傷，雖此等傷害尚未達於刑法重傷
    害之程度，但確實嚴重造成甲○○生活起居上的困擾，及被
    告犯後坦承犯行，但迄今猶未補償被害人因此所受損害等一
    切情狀，量處如主文所示之刑，並諭知易科罰金之折算標準
    ，以資懲儆。末查，丁○○作案時所用之未扣案之電纜線一
    條，係為被告所提供之物，業據被告於本院中所陳明在卷，
    惟被告亦供述：上開兇器業已丟棄等語明確，且無其他證據
    足資證明該兇器尚屬存在，故毋庸併予宣告沒收，附此敘明
    。
三、被告乙○○部分，俟到案後再行審理，附予敘明。
據上論斷，應依刑事訴訟法第二百九十九條第一項前段、第二百
七十三條之一，刑法第二十八條、第二百七十七條第一項、第四
十一條第一項前段，罰金罰鍰提高標準條例第一條前段、第二條
，判決如主文。
本案經檢察官李子春到庭執行職務
中　　華　　民　　國　　94　　年　　9 　　月　　6 　　日
                        臺灣花蓮地方法院刑事第二庭
                            法  　官　  李　豫　雙
上列正本證明與原本無異。
如對本判決不服，應於送達後十日內，向本院提出上訴狀。（應
抄附繕本）告訴人或被害人如對於本判決不服者，應具備理由請
求檢察官上訴，其上訴期間之計算係以檢察官收受判決正本之日
期為準。
                              書記官
中　　華　　民　　國　　94　　年　　9 　　月　　7 　　日
附錄本判決論罪之法律條文：
刑法第二百七十七條：
傷害人之身體或健康者，處三年以下有期徒刑，拘役或一千元以
下罰金。
犯前項之罪，因而致人於死者，處無期徒刑或七年以上有期徒刑
，致重傷者，處三年以上、十年以下有期徒刑。
